ACORDAO-COMPLETO-2406172

ACÓRDÃO 5342/2020 ATA 14/2020 - SEGUNDA CÂMARA

VISTOS, relatados e discutidos Embargos de Declaração opostos pelo Sr. Adalberto Fulgêncio dos Santos, contra o Acórdão 1060/2020-TCU-Segunda Câmara, que conheceu da Representação para considerá-la parcialmente procedente, rejeitou as razões de justificativa do Sr. Adalberto Fulgêncio dos Santos e aplicou-lhes a multa prevista no art. 58, II, da Lei 8.443/1992, no valor de R$ 20.000,00 (vinte mil reais) ;
	ACORDAM os Ministros do Tribunal de Contas da União, reunidos em Sessão da Segunda Câmara, diante das razões expostas pelo Relator, com fulcro nos arts. 32, inciso II, e 34 da Lei 8.443/1992; c/c os arts. 277, inciso III, e 287 do Regimento Interno/TCU, em:
9.1. conhecer dos Embargos de Declaração opostos pelo Sr. Adalberto Fulgêncio dos Santos para, no mérito, dar-lhes provimento parcial, sem atribuição de efeitos infringentes;
9.2. manter em seus exatos termos o Acórdão 1060/2020-TCU-Segunda Câmara porque a supressão da contradição e o reconhecimento da existência de Error in Judicando em relação a outro responsável não implica alteração do mérito;
9.3. dar conhecimento da deliberação ao recorrente e aos demais interessado.

Embargos de Declaração em processo de Representação  opostos pelo Sr. Adalberto Fulgêncio dos Santos, contra o Acórdão 1.060/2020 -TCU-2ª Câmara, que conheceu da Representação para considerá-la parcialmente procedente, rejeitou as razões de justificativa do Sr. Adalberto Fulgêncio dos Santos e aplicou-lhes a multa prevista no art. 58, II, da Lei 8.443/1992, no valor de R$ 20.000,00 (vinte mil reais).

Segunda Câmara

Prefeitura Municipal de João Pessoa - PB.

3. Interessados/Responsáveis
3.1. Responsáveis: Adalberto Fulgêncio dos Santos Júnior (CPF XXX.002.684-XX), Luciano Cartaxo Pires de Sá (CPF XXX.049.704-XX) e Monica Rocha Rodrigues Alves (CPF XXX.522.824-XX).

13.1. Ministros presentes: Ana Arraes (Presidente), Augusto Nardes, Aroldo Cedraz (Relator) e Raimundo Carreiro.
13.2. Ministros-Substitutos presentes: Marcos Bemquerer Costa e André Luís de Carvalho.

ACORDAO-COMPLETO-2468341

Acórdão 8092/2021 - Segunda Câmara

AROLDO CEDRAZ

Por meio do Acórdão 1.060/2020 (Peça 88) , a 2ª Câmara deste Tribunal conheceu da Representação para considerá-la parcialmente procedente, rejeitou as razões de justificativa do Sr. Adalberto Fulgêncio dos Santos e aplicou-lhe a multa prevista no art. 58, inciso II, da Lei 8.443/1992, no valor de R$ 20.000,00 (vinte mil reais) .
2.	Irresignado, Sr Adalberto Fulgêncio dos Santos Júnior opõe Embargos de Declaração, sendo que, após defender o cabimento e a tempestividade do recurso, faz um breve resumo processual e do Acórdão e, como razões recursais, apresenta os seguintes argumentos (Peça 109) :
	"[...] 3. DOS FUNDAMENTOS DOS EMBARGOS DE DECLARAÇÃO
A) OMISSÃO QUANTO AO SOPESAMENTO DAS CIRCUNSTÂNCIAS DEVIDAMENTE COMPROVADAS QUE JUSTIFICARAM O ATRASO PARA O INÍCIO DE FUNCIONAMENTO DO CENTRO DE HEMODIÁLISE.
	A primeira razão que justifica os embargos de declaração diz respeito à omissão no que tange à consideração de circunstâncias que restaram devidamente justificadas e comprovadas na instrução processual.
	Segundo reza a atual Lei de Introdução às Normas do Direito Brasileiro, precisamente em seu artigo 228, determina:
"Art. 22. Na interpretação de normas sobre gestão pública, serão considerados os obstáculos e as dificuldades reais do gestor e as exigências das políticas públicas a seu cargo, sem prejuízo dos direitos dos administrados". § 1º Em decisão sobre regularidade de conduta ou validade de ato, contrato, ajuste, processo ou norma administrativa, serão consideradas as circunstâncias práticas que houverem imposto, limitado ou condicionado a ação do agente. § 2º Na aplicação de sanções, serão consideradas a natureza e a gravidade da infração cometida, os danos que dela provierem para a administração pública, as circunstâncias agravantes ou atenuantes e os antecedentes do agente
	Sem embargos a farta demonstração de que a demora na instalação do Centro de Hemodiálise se deu por uma série de obstáculos que fogem à responsabilidade do embargante, entre os quais, 1) ausência de planejamento adequado da anterior gestão acerca do empreendimento, com estudo prévio de viabilidade técnica, econômica e operacional; 2) ausência de cronograma de execução com as ações que deveriam ser adotadas para finalizar o projeto iniciado na gestão anterior; 3) problemas na estrutura física do local destinado à instalação das máquinas de hemodiálise; 4) carência de recursos humanos qualificados para a execução do serviço de terapia renal substitutiva, que é de alta complexidade, além de insumos e manutenção preventiva e corretiva, o que demandou novas licitações, algumas das quais restaram desertas e outras fracassadas; 5) mudança na política nacional de atenção ao portador de doença renal, exigindo adaptações no projeto; 6) crise financeira que afetou a receita do Fundo Municipal de Saúde, impossibilitando a aquisição de equipamentos médicos e mobiliários acessórios necessários ao funcionamento do Centro de Hemodiálise; 7) alternância de gestores à frente da Secretaria Municipal de Saúde.
	c) 
	Esses obstáculos, por si, são bases factuais que justificam a demora para o início do funcionamento do Centro de Hemodiálise do Hospital Municipal Santa Isabel, inaugurado em 16/05/2018 e que, segundo o dispositivo acima citado da "Lei de Introdução e Normas do Direito Brasileiro" deveriam se fazer em conta quando do julgamento, mormente no que tange a aplicação de sanções.
	No caso em tela, não houve a aplicação da LNDB, com todas vênias possíveis não houve obediência a princípio Hermenêutico que consubstancia uma sintonia entre a conduta e a realidade para fins de aplicação de sanção.
	Com efeito, de acordo com o relatório circunstanciado sobre o projeto de implantação de serviços próprios de hemodiálise, por meio da constituição de um centro de terapia renal substitutiva de propriedade da edilidade, emitido pela Coordenadoria Especial de Gestão Hospitalar, que trata da realidade conjuntural de assistência em saúde no âmbito Sistema Único de Saúde - SUS para os usuários renais crônicos, observa-se cada fase de prospecção dos recursos para as aquisições necessárias para tal implantação, assim como das adequações prediais que foram procedidas com o mesmo objetivo, senão vejamos:
	O projeto citado teve transcurso em 07 períodos diferentes de gestão da pasta da saúde municipal, quais sejam:
	GESTOR
	ANO-PERÍODO

	ROSEANE MARIA BARBOSA MEIRA
	2012

	LINDEMBERG MEDEIROS
	2013

	ADALBERTO FULGÊNCIO DOS SANTOS JÚNIOR
	2013/2014

	MÔNICA ROCHA RODRIGUES ALVES
	2014/2015

	ALEUDA NÁGILA DE SÁ CARDOSO
	2015/2016

	ADALBERTO FULGÊNCIO DOS SANTOS JÚNIOR
	2016/2018

	Os recursos financeiros aplicados decorreram de: a) Recursos Ordinários do Município; b) Recursos Originários de Transferências Legais e Constitucionais, transferidos pelo Fundo Nacional de Saúde - FNS; c) Recursos Voluntários originados de proposta de trabalho apresentado ao FNS.
	As aquisições e contratações se deram em quatro blocos: 1) Maquinário Principal; 2) Equipamentos Médicos; 3) Adequação Predial; 4) Mobiliário Acessório.
	No exercício de 2012, foi procedida a seleção da empresa para aquisição das máquinas, por meio do pregão eletrônico nº 089/2012, onde se sagrou vencedora a empresa NIPRO. No mesmo ano, foi realizada a licitação para as adaptações prediais, saindo vencedora a licitante Contérmica.
	Cumpre destacar que não existiam os recursos financeiros totais para a implantação do Centro de Hemodiálise, quando do procedimento licitatório para aquisição das máquinas, razão pela qual os efetivos encerramentos dos processos de despesa pública apenas se deram em 2013, com a entrega total do quantitativo do maquinário, conforme as notas fiscais acostadas aos autos (anexos 71-75) .
	Ainda em 2013, prosseguiu-se a obra de adequação predial, conforme aditivo contratual para sua conclusão.
	Em novembro de 2013, encerrou-se o projeto-proposta para prospecção de recursos voluntários junto ao FNS, para aquisição dos equipamentos médicos e mobiliários necessários ao pleno funcionamento da Unidade em tela, sendo enviada proposta através do sistema próprio do FNS, registrada sob o nº 08715.618000/1130-40.
	Em março 2014, efetivamente foram repassados os recursos pelo FNS ao Fundo Municipal de Saúde (FMS) , conforme registros do sistema do ministério da saúde.
	Em 2015, foi aberto processo administrativo para contratação de serviços de hemodiálise (terapia renal substitutiva) .
	Já em 2016, foram iniciados os procedimentos licitatórios para aquisição dos mencionados equipamentos médicos e mobiliários (material permanente) .
	Cumpre registrar que várias das licitações indicadas acima não lograram o objetivo completo, contando com o fracasso em relação a diversos itens componentes do certame.
	Assim, no ano de 2017, foram retomados os esforços licitatórios para a aquisição do remanescente dos equipamentos médicos e mobiliários, tendo sido concluída a licitação do referido conjunto remanescente de itens.
	Em 2018, foi encerrado o processo de despesas dos objetos remanescentes licitados em 2017, tendo o Centro de Hemodiálise sido concluído e iniciada a sua operação no mês de maio. 
	*Ver figura à Peça 109, p.7
	Os motivos acima descrevem a memória administrativa das providências empenhadas para a instalação do Centro Municipal de Hemodiálise.
	Com o devido respeito, o embargante não se conforma com o equivocado entendimento da SECEX/PB, seguido pela Colenda 2ª Câmara do TCU, de afastar as razões que justificaram o significativo atraso para o início do funcionamento do Centro de Hemodiálise do Hospital Municipal Santa Isabel (HMSI) .
	Extrai-se da farta documentação, já anexada aos autos, e das informações prestadas pela coordenadoria especial de gestão hospitalar - Secretaria Municipal de Saúde, acima mencionadas, que foram tomadas todas as providências possíveis por parte da Administração Pública para colocar em funcionamento o Centro Municipal de Hemodiálise. 
	Como se sabe, o serviço de Terapia Renal Substitutiva é de alta complexidade, que exige recursos financeiros, estruturais e técnicos, a atuação de médicos especializados, equipe multifuncional capacitada, máquinas de hemodiálises, equipamentos, mobiliários especiais, planejamento e preparação para a implantação do serviço. Tudo isso que acarreta decisões complexas e posicionamentos estratégicos para a sua execução.
	Vale salientar que esses serviços de hemodiálise já vinham sendo prestados aos usuários do Município de forma contínua e ininterrupta pela rede privada, credenciada por meio do procedimento licitatório e integrada pelas seguintes empresas: UIRIM, AMIP; NEFRUSA e o INSTITUTO WALFREDO GUEDES PEREIRA.
	Sucede que, por iniciativa da gestão do ex-prefeito Luciano Agra, o Município resolveu instalar o serviço próprio de Terapia Renal Substitutiva (TRS) na rede de saúde, com o projeto de construir o Centro de Terapia Renal Substitutiva nas dependências do Hospital Municipal Santa Isabel, no intuito de ampliar os serviços de saúde ofertados, conforme programação pactuada e integrada (PPI) vigente à época.
	Ademais, no exercício de 2012, muito embora tenha sido procedida a seleção da empresa para a aquisição das máquinas, por meio do pregão eletrônico nº 089/2012, onde se sagrou vencedora a empresa NIPRO, assim como a licitação para as adaptações prediais, na qual foi vencedora a licitante CONTÉRMICA, não se procedeu, em momento algum, à realização de um estudo prévio de viabilidade para implantação do serviço, mensurando todas as despesas a ele inerentes.
	A falta de um planejamento técnico na concepção do serviço próprio de terapia renal substitutiva acarretou grandes transtornos para o embargante, que assumiu a Secretaria de Saúde de João Pessoa em meados de abril de 2013, deparando-se com a inexistência dos recursos financeiros para a implantação do Centro de Hemodiálise. 
	Veja-se, portanto, que, em razão da ausência de recursos, o procedimento licitatório para aquisição do restante das máquinas só findou em 2013, com a entrega total do quantitativo do maquinário.
	No ano de 2014, foram adquiridos equipamentos médicos e mobiliários com recursos repassados pelo Fundo Nacional de Saúde (FNS) ao Fundo Municipal de Saúde (FMS) .
	Observa-se que, ainda em 2013, houve o procedimento licitatório para a contratação do serviço de manutenção do sistema de tratamento de água para a hemodiálise e posteriores aditivos, uma vez que se fazia necessária a prévia estabilidade no fluxo e pureza da água para a conservação e o perfeito e eficaz funcionamento das máquinas.
	O tratamento da água teria de preceder o acionamento das máquinas, como condição sine qua non, razão pela qual o contrato do serviço de manutenção do sistema de tratamento de água teve que ser conservado durante o tempo que antecedeu a concreta prestação do serviço.
	Conforme relatado, a manutenção do sistema de tratamento de água se fazia indispensável à conservação e ao funcionamento das máquinas de hemodiálise, portanto, não se pode qualificar tal despesa como gasto antieconômico. Mesmo diante da aquisição das máquinas, do espaço físico, do tratamento de água e do recurso para a aquisição dos equipamentos necessários ao funcionamento do Centro de Terapia Renal Substitutiva no HMSI, detectou-se, através das vistorias técnicas e inspeções in loco realizadas, que ainda não havia recursos humanos necessários, insumos, fornecimento de alimentação, a manutenção preventiva e corretiva de toda a estrutura do serviço, a exemplo do prédio, das máquinas hemodializadoras e equipamento médicos hospitalares, o que gerou novos procedimentos licitatórios.
	Associada à problemática exposta, levantamentos realizados na Diretoria da Gestão do Trabalho na Saúde revelaram que não havia quadro de pessoal especializado para suprir o serviço de Terapia Renal Substitutivo pretendido e a contratação de pessoal geraria despesa elevada, cujo valor restou computado no quadro de estudo de impacto financeiro e orçamentário divulgado em nota técnica da Controladoria Geral do Município, razão pela qual se decidiu terceirizar os serviços de hemodiálise.
	A intenção de não mais realizar os serviços de hemodiálise de forma direta com profissionais contratados pelo próprio Município, mas por meio da entrega das máquinas e de toda infraestrutura à empresa vencedora de licitação, seria a forma menos dispendiosa para a Administração Municipal. A contratação de profissionais, a aquisição de materiais e demais insumos para a execução dos serviços provavelmente se sujeitariam a diversos entraves burocráticos, sem falar nas vultosas despesas já efetuadas, conforme restou demonstrado nos autos.
	Importante ressaltar, também, que o Município não conseguiria habilitação de imediato junto ao Ministério da Saúde se fosse abrir um serviço próprio de Terapia Renal Substitutiva (TRS) nas dependências do Hospital Municipal Santa Isabel, visto que esse processo requereria um prazo mínimo de 06 meses e, por isso, não poderia ser pago com recursos do SUS, via Fundo de Ações Estratégicas e Compensação (FAEC) .
	A partir do levantamento do custo de implantação do serviço, se iniciou processo de contratação de empresa através da concorrência pública 10.001/2017, cujo objeto foi "gestão integral dos serviços de nefrologia inserido no Hospital Municipal Santa Isabel, com cessão de uso de máquinas e equipamentos", através do qual o contratado arcaria com todos os custos de pessoal, insumos, sendo fornecidas a estrutura física e as máquinas, com mobiliário e equipamentos à empresa contratada, mais o deságio do valor da tabela SUS.
	Portanto, a decisão que se apresentou mais econômica foi essa: aproveitar tudo o quanto já adquirido pelo Município, contudo, contratar (via concorrência) um agente privado de saúde apto a fornecer mão de obra e insumos - recebendo a remuneração, obviamente, apenas sobre esses últimos, como dito acima.
	Ao final do procedimento licitatório de concorrência, foi assinado contrato com o Hospital São Vicente/Instituto Walfredo Guedes Pereira, com deságio de 23,6% em relação à tabela SUS, tendo sido este desconto resultado de um estudo realizado pela Controladoria Geral do Município, constante do processo administrativo de contratação acostado aos autos. Outrossim, insta esclarecer que foram detectados diversos problemas na estrutura física do Centro de Hemodiálise que tiveram de ser sanados antes da assinatura do contrato, retardando a implantação do serviço de hemodiálise no Hospital Municipal Santa Isabel. Isto implica dizer que, entre o período de 2011 a 2017, durante as gestões dos prefeitos Luciano Agra e Luciano Cartaxo, a Administração realizou diversos procedimentos licitatórios para a implantação dos serviços de Hemodiálise, incluindo projetos, reforma de prédio, aquisição das máquinas, aquisição de equipamentos e manutenção do sistema de água da hemodiálise, no qual se despendeu grandes esforços para a solução das intempéries surgidas ao longo do tempo. O processo de instalação do centro foi a todo tempo monitorado e acompanhado por um corpo técnico especializado, dentre os quais os setores de Engenharia Clínica e Diretoria de Regulação, no que se refere aos trâmites e documentos necessários à habilitação do referido Centro; Gestão Hospitalar e Setor de Arquitetura e Engenharia, tal como já demonstrado nos autos, através da farta documentação anexada.
	Não se pode concluir, portanto, que o significativo atraso para o início do funcionamento do centro de hemodiálise decorreu da falta de definição, por parte da Administração Municipal, quanto a quem seria responsável pela operação do serviço, sobretudo da omissão do embargante, que tomou todas as medidas possíveis cabíveis para pôr em funcionamento o centro de terapia renal substitutiva no HMSI, zelando pela busca da eficiência e da eficácia na prestação dos serviços de hemodiálise à população, adotando um modelo gerencialmente complementar para operacionalização e execução desses serviços.
	A responsabilidade imputada ao embargante não pode ser automática ou absoluta, uma vez que não é o que se extrai da análise das situações fáticas relatadas e documentalmente comprovadas. 
	Diante de todas as considerações acima, vê-se claramente a omissão do julgado quanto as disposições legais da Lei de Introdução às Normas do Direito Brasileiro.
	Por todo o exposto, pede-se que seja sanada a omissão quanto à consideração das circunstâncias expostas e comprovadas nos autos, que justificaram o atraso para o início de funcionamento do Centro de Hemodiálise do HMSI, a fim de que seja afastada a responsabilização do embargante.
B) CONTRADIÇÃO QUANTO À APLICABILIDADE AO CASO DA MULTA DO ART. 58, III, DA LEI 8.443/92
	Outra razão que justifica os embargos de declaração diz respeito à contradição no que tange à aplicabilidade, no caso, da multa prevista no art. 58, III, da Lei 8.443/92, que pressupõe a existência de dano ao erário, pois assim dispõe o texto legal:
Art. 58. O Tribunal poderá aplicar multa de Cr$ 42.000.000,00 (quarenta e dois milhões de cruzeiros) , ou valor equivalente em outra moeda que venha a ser adotada como moeda nacional, aos responsáveis por: (...) III - ato de gestão ilegítimo ou antieconômico de que resulte injustificado dano ao Erário;
	Ora, no presente caso, não houve "injustificado dano ao erário", mas simples falha pontual e setorizada na gestão municipal da saúde.
	A própria Diretoria Técnica, no item 17.2. da Instrução à peça 81, cujos fundamentos foram incorporados nas razões de decidir do Relator do processo, reconhece a ausência de dano ao erário, assinalando que "a respeito das máquinas de hemodiálise, como a contagem do prazo de garantia só se iniciou com a entrada em funcionamento delas, realmente embora em termos tecnológicos possam estar ultrapassadas, é difícil quantificar algum prejuízo financeiro". 
	Quanto aos gastos com a manutenção do sistema de tratamento de água, também não houve prejuízo, pois tal tratamento serviu a outros fins e era condição indispensável para a conservação e instalação das máquinas de hemodiálise, que dependem de água pura e com fluxo estável para funcionarem corretamente.
	A demora no início do funcionamento da Central de Hemodiálise do Hospital Santa Isabel também não prejudicou os usuários do SUS, visto que o serviço foi prestado e amplicado por outros meios. Basta ver que, entre 2013 e 2017, o número de procedimentos de hemodiálise realizados pelo Município de João Pessoa subiu de 62.064 (sessenta e dois mil e sessenta e quatro) para 79.169 (setenta e nove mil, cento e sessenta e nove) , o que representa um aumento de 27,56% (vinte e sete vírgula cinquenta e seis por cento) e se revela mais do que proporcional ao aumento dos repasses federais para serviços nefrológicos no período, que passou de R$ 13.133.170,89 (treze milhões, cento e trinta e três mil, cento e setenta reais e oitenta e nove centavos) , em 2014, para R$ 15.548.214,71 (quinze milhões, quinhentos e quarenta e oito mil, duzentos e quatorze reais e setenta e um centavos) , em 2017 (aumento de 18,38%) .
	Ou seja, em termos percentuais, no período que antecedeu ao início do funcionamento da Central de Hemodiálise do Hospital Municipal Santa Isabel, o número de procedimentos de hemodiálise teve um aumento superior ao aumento dos repasses federais para serviços nefrológicos no Município de João Pessoa, o que demonstra que os recursos federais foram adequada e eficientemente empregados.
	Portanto, pede-se que seja sanada a contradição, pois, não estando presente o requisito do "injustificado dano ao erário", é indevida a aplicação da multa do art. 58, III, da Lei 8.443/92, razão por que devem ser providos os embargos de declaração, a fim de que seja afastada a aplicação da referida sanção.
C) DO PEDIDO SUBSIDIÁRIO DE APLICAÇÃO DA MULTA NO MÍNIMO LEGAL. 
	No caso presente, as circunstâncias do caso demonstram ser indevida a responsabilização do embargante bem como inaplicável a multa do art. 58, III, da Lei 8.443/92, conforme exposto nos itens anteriores. Contudo, caso esse Douto colegiado entenda ser cabível a manutenção da sanção em relação ao embargante, pede-se que seja fixada no mínimo legal.
	Para justificar o pedido, recorda-se que a Lei Federal n. 9.784/99, que regula o processo administrativo no âmbito da Administração Pública Federal, estabelece, em seu art. 2º, que "A Administração Pública obedecerá, dentre outros, aos princípios da ... proporcionalidade ..."
	No caso presente, a Colenda Câmara já atestou o fato de que o Centro de Hemodiálise está, atualmente, em perfeito funcionamento, o que demonstra que não houve malversação de recursos públicos ou improbidade por parte dos gestores responsáveis. Houve, apenas, atraso, mas tal atraso está devidamente justificado e não deve ensejar a responsabilização em grau tão elevado, como o fixado no Acórdão 1060/2020-TCU-Segunda Câmara.
	Sobre esse aspecto, o § 1º do art. 22 da Lei de Introdução às Normas do Direito Brasileiro estabelece que "Em decisão sobre regularidade de conduta ou validade de ato, contrato, ajuste, processo ou norma administrativa, serão consideradas as circunstâncias práticas que houverem imposto, limitado ou condicionado a ação do agente".
	No caso presente, estando devidamente demonstradas as circunstâncias que limitaram e condicionaram a atuação dos agentes públicos, acarretando o atraso no início do funcionamento do Centro de Hemodiálise, pede-se que tais circunstâncias sejam consideradas por essa instância controladora, para - se não afastar - pelo menos minimizar a multa ao embargante.
	A esse respeito, a Portaria TCU nº 08, de 20 de janeiro de 2020, fixou em R$ 64.920,00 (sessenta e quatro mil, novecentos e vinte reais) , para o exercício de 2020, o valor máximo da multa a que se refere o caput do art. 58 da Lei nº 8.443/92.
	Por sua vez, o Regimento Interno dessa Corte de Controle, no seu art. 268, III, prevê que a multa do art. 58 da Lei 8.443/92, no caso do seu inciso III, isto é, de ato de gestão ilegítimo ou antieconômico de que resulte injustificado dano ao erário, poderá ser fixada no valor compreendido entre cinco e cem por cento do montante referido no caput.
	O § 3º do art. 22 da LINDB prevê que, "Na aplicação de sanções, serão consideradas a natureza e a gravidade da infração cometida, os danos que dela provierem para a administração pública, as circunstâncias agravantes ou atenuantes e os antecedentes do agente".
	Assim, com base em tais parâmetros, em caso de manutenção da multa, pede-se que seja reduzida para o percentual mínimo de 5% (cinco por cento) , levando em consideração todas as justificativas e circunstâncias que ensejaram a demora no início do funcionamento do Centro de Hemodiálise, levando em conta também que o serviço foi prestado por outros meios no período analisado e que o Centro de Hemodiálise está em pleno e perfeito funcionamento desde maio de 2018, bem como levando em consideração a ausência de antecedentes dos agentes públicos em questão.
D) CONTRADIÇÃO QUANTO AO PERÍODO DE GESTÃO DA SRA. MÔNICA ROCHA RODRIGUES ALVES NA SECRETARIA MUNICIPAL DE SAÚDE.
DEVER DE REDUÇÃO PROPORCIONAL DO VALOR DA MULTA APLICADA AO EMBARGANTE.
	Outra razão que justifica os embargos de declaração diz respeito ao período de gestão da Sra. Mônica Rocha Rodrigues Alves na Secretaria Municipal de Saúde.
	No Relatório apresentado pelo Douto Relator Ministro Aroldo Cedraz, assim como no início do seu Voto, constou a correta informação de que a gestão da Sra. Mônica Rocha Rodrigues Alves (CPF: XXX.522.824-XX) na Secretaria de Saúde de João Pessoa durou de 21/7/2014 a 22/11/2015, perfazendo um período total de 01 (um) ano e 04 (quatro) meses.
	Contudo, de forma contraditória, a 2ª Câmara do TCU acolheu as justificativas da ex-Secretária de Saúde, sob o argumento de que "em relação a Sra. Mônica Rocha Rodrigues Alves, como sua gestão à frente da Secretaria Municipal de Saúde só durou 4 meses (21/7/2014 a 22/11/2014) , entende-se que não houve tempo suficiente para ela, além de se cientificar da integralidade dos temas da pasta, promover todos os atos necessários para concluir e colocar em funcionamento o centro de hemodiálise. Por esse motivo, sugere-se acolher suas razões de justificativas da ex-Secretária de Saúde". 
	Como se percebe, houve flagrante contradição e erro material no Acórdão, pois a gestão da Sra. Mônica Rocha Rodrigues Alves durou 01 (um) ano e 04 (quatro) meses (de 21/7/2014 a 22/11/2015) , e não apenas 04 (quatro) meses.
	Tal circunstância é relevante, não para responsabilizar a Sra. Mônica Rocha Rodrigues Alves, o que seria vedado, pois representaria reformatio in pejus, mas, sim, para atenuar a responsabilidade do embargante, que não esteve durante todo o período na gestão da Secretaria de Saúde, mas recebeu multa de R$ 20.000,00 (vinte mil reais) , em idêntico valor à do Prefeito. E esta é outra contradição objetiva do Acórdão.
	Bem como, a apuração da responsabilidade subjetiva dos interessados, dentre estes o embargante. 
	Decorre daí uma clara reforma, posto que quando do julgamento anterior.
	Ora, até a inauguração do Centro de Hemodiálise, o Prefeito Luciano Cartaxo esteve de 01/01/2013 a 16/05/2018 (1.963 dias) à frente da Prefeitura e recebeu multa de R$ 20.000,00 (vinte mil reais) .
	Já o embargante, esteve de 15/04/2013 a 20/07/2014 (462 dias) e de 29/01/2016 a 16/05/2018 (839 dias) à frente da Secretaria Municipal de Saúde. Ou seja, esteve durante 1.301 dias na pasta, o que corresponde a 66,27% do período de gestão do Prefeito Luciano Cartaxo até a inauguração do Centro de Hemodiálise.
	A multa aplicável ao embargante, portanto, consoante o princípio da proporcionalidade, deveria ser de, no máximo, R$ 13.255,22 (treze mil, duzentos e cinquenta e cinco reais e vinte e dois centavos) , o que equivale a 66,27% do valor da multa aplicada ao Prefeito.
	Desse modo, pede-se o provimento dos embargos de declaração, para, sanando a contradição do Acórdão, fazer constar que a gestão da Sra. Mônica Rocha Rodrigues Alves (CPF: XXX.522.824-XX) na Secretaria de Saúde de João Pessoa durou de 21/7/2014 a 22/11/2015, perfazendo, portanto, um período total de 01 (um) ano e 04 (quatro) meses, bem como para reduzir o valor da multa aplicada ao embargante para o valor máximo de R$ 13.255,22 (treze mil, duzentos e cinquenta e cinco reais e vinte e dois centavos) , o que equivale a 66,27% do valor da multa aplicada ao Prefeito, considerando que esse foi o percentual do tempo que o embargante esteve à frente da Secretaria de Saúde até a inauguração do Centro de Hemodiálise do Hospital Santa Isabel.
4. CONCLUSÃO E PEDIDO
	Ante o exposto, requer o provimento dos embargos de declaração, com a reforma/integração do Acórdão 1060/2020-TCU-Segunda Câmara, para o fim de que: 
	a) seja sanada a omissão quanto à consideração das circunstâncias expostas e comprovadas nos autos, que justificaram o atraso para o início de funcionamento do Centro de Hemodiálise do HMSI, a fim de que seja afastada a responsabilização do embargante; no sentido fundamental de aplicação da Lei de Introdução às Normas Brasileiras;
	b) seja sanada a contradição, pois, não estando presente o requisito do "injustificado dano ao erário", é indevida a aplicação da multa do art. 58, III, da Lei 8.443/92, razão por que devem ser providos os embargos de declaração, a fim de que seja afastada a aplicação da referida sanção;
	c) alternativamente aos pedidos acima, seja reduzido o valor da multa para o patamar legal mínimo de 5% (cinco por cento) do valor referido no caput do art. 58, III, da Lei 8.443/92, equivalente a R$ 3.246,00 (três mil, duzentos e quarenta e seis reais) , consoante Portaria TCU nº 08/2020;
	d) seja sanada a contradição/erro material do Acórdão, para fazer constar que a gestão da Sra. Mônica Rocha Rodrigues Alves (CPF: XXX.522.824-XX) na Secretaria de Saúde de João Pessoa durou de 21/7/2014 a 22/11/2015, perfazendo, portanto, um período total de 01 (um) ano e 04 (quatro) meses, bem como para apurar a Responsabilidade Subjetiva do Embargante no caso, mormente no que toca à aplicação do Decreto-Lei nº 4.657, mormente com as redações trazidas pela Lei Federal nº 13.655/2018;
	e) reduzir proporcionalmente o valor da multa aplicada ao embargante para o valor máximo de R$ 13.255,22 (treze mil, duzentos e cinquenta e cinco reais e vinte e dois centavos) , o que equivale a 66,27% do valor da multa aplicada ao Prefeito, considerando que esse foi o percentual do tempo que o embargante esteve à frente da Secretaria de Saúde até a inauguração do Centro de Hemodiálise do Hospital Santa Isabel. [...]".
É o Relatório.

8.1. Emerson Nóbrega de Medeiros (10196/OAB-PB), representando Adalberto Fulgêncio dos Santos Júnior.  
8.2. Rodrigo Clemente de Brito Pereira (19399/OAB-PB) e outros, representando Prefeitura Municipal de João Pessoa - PB.
8.3. Luciana Emília de Carvalho Torres Galindo Coutinho (5541/OAB-PB), representando Monica Rocha Rodrigues Alves.
8.4. Adelmar Azevedo Régis (10237/OAB-PB), representando Luciano Cartaxo Pires de Sá e Prefeitura Municipal de João Pessoa - PB.

Não atuou.

EMBARGOS DE DECLARAÇÃO. REPRESENTAÇÃO. CONSELHO MUNICIPAL DE SAÚDE DE JOÃO PESSOA-PB. NEGATIVA DE ACESSO A INFORMAÇÕES AO CONSELHO. INJUSTIFICÁVEL ATRASO DO FUNCIONAMENTO DO CENTRO DE HEMODIÁLISE DO HOSPITAL MUNICIPAL SANTA ISABEL (HMSI). DILIGÊNCIAS. INSPEÇÃO. AUDIÊNCIAS. RAZÕES DE JUSTIFICATIVAS INSUFICIENTES PARA AFASTAR A IRREGULARIDADE EM RELAÇÃO A DOIS RESPONSÁVEIS. ACOLHIMENTOS DAS RAZÕES DE JUSTIFICATIVA DE UM. CONHECIMENTO. REPRESENTAÇÃO PARCIALMENTE PROCEDENTE. MULTA. CONHECIMENTO E ACOLHIMENTO PARCIAL DOSEMBARGOS. ERROR IN JUDICANDO, CUJO RECONHECIMENTO NÃO IMPLICA ALTERAÇÃO DO JUIZO DE MÉRITO EM RELAÇÃO AO EMBARGANTE. ELIMINAÇÃO DA CONTRADIÇÃO CONSTANTE DO VOTO. COMUNICAÇÕES.

REPRESENTAÇÃO (REPR)

Secretaria de Controle Externo da Saúde (SecexSaude).

Apreciam-se nesta oportunidade Embargos de Declaração opostos pelo Sr. Adalberto Fulgêncio dos Santos (Peça 109) , contra o Acórdão 1060/2020-TCU-Segunda Câmara (Peça 88) , que conheceu da Representação para considerá-la parcialmente procedente, rejeitou as razões de justificativa do Sr. Adalberto Fulgêncio dos Santos e aplicou-lhes a multa prevista no art. 58, II, da Lei 8.443/1992, no valor de R$ 20.000,00 (vinte mil reais) .
2.	Entre as situações relatadas pela representante destaco a não utilização de 40 máquinas de hemodiálise adquiridas para instalação de centro de hemodiálise no Hospital Municipal Santa Isabel, que custaram R$ 1.268.000,00. O empreendimento compunha-se de maquinário principal, equipamentos médicos, adequação predial e mobiliário acessório.
3.	Preliminarmente, entendo que os Embargos de Declaração devem ser conhecidos, porquanto atendidos os requisitos gerais dos recursos (art. 34, § 1º, da Lei 8.443/1992) , observando-se a legitimidade do embargante, o interesse em recorrer e a adequação do documento. Além de objetivar os embargos, corrigir contradição do acórdão recorrido, enquadrando-se nas hipóteses do caput do artigo mencionado.
4.	O embargante após defender a tempestividade e o cabimento do recurso, alega, em apertada síntese que:
	a) há omissão no julgado quanto ao sopesamento das circunstâncias devidamente comprovadas que justificaram o atraso para o início de funcionamento do centro de hemodiálise;
	b) a demora na instalação do Centro de Hemodiálise se deu por uma série de obstáculos que fogem à responsabilidade do embargante, entre os quais, 1) ausência de planejamento adequado da anterior gestão acerca do empreendimento, com estudo prévio de viabilidade técnica, econômica e operacional; 2) ausência de cronograma de execução com as ações que deveriam ser adotadas para finalizar o projeto iniciado na gestão anterior; 3) problemas na estrutura física do local destinado à instalação das máquinas de hemodiálise; 4) carência de recursos humanos qualificados para a execução do serviço de terapia renal substitutiva, que é de alta complexidade, além de insumos e manutenção preventiva e corretiva, o que demandou novas licitações, algumas das quais restaram desertas e outras fracassadas; 5) mudança na política nacional de atenção ao portador de doença renal, exigindo adaptações no projeto; 6) crise financeira que afetou a receita do Fundo Municipal de Saúde, impossibilitando a aquisição de equipamentos médicos e mobiliários acessórios necessários ao funcionamento do Centro de Hemodiálise; e 7) alternância de gestores à frente da Secretaria Municipal de Saúde;
	c) não houve, no caso em tela, a aplicação do art. 228 da Lei de Introdução às Normas do Direito Brasileiro (LNDB) , que consubstancia uma sintonia entre a conduta e a realidade para fins de aplicação de sanção;
	d) o projeto citado teve transcurso em 7 períodos diferentes de gestão da pasta da saúde municipal, e que os recursos financeiros aplicados decorreram de: a) Recursos Ordinários do Município; b) Recursos Originários de Transferências Legais e Constitucionais, transferidos pelo Fundo Nacional de Saúde - FNS; c) Recursos Voluntários originados de proposta de trabalho apresentado ao FNS;
	e) não existiam os recursos financeiros totais para a implantação do Centro de Hemodiálise, quando do procedimento licitatório para aquisição das máquinas, razão pela qual os efetivos encerramentos dos processos de despesa pública apenas se deram em 2013, com a entrega total do quantitativo do maquinário;
	f) apresenta a memória administrativa das providências empenhadas para a instalação do Centro Municipal de Hemodiálise a partir de 2013 e afirma que foram tomadas todas as providências possíveis por parte da Administração Pública para colocar em funcionamento o Centro Municipal de Hemodiálise;
	g) registra que o Serviços de Terapia Renal Substitutiva são de alta complexidade, o que exige recursos financeiros, estruturais e técnicos, a atuação de médicos especializados, equipe multifuncional capacitada, máquinas de hemodiálises, equipamentos, mobiliários especiais, planejamento e preparação para a implantação do serviço e que tudo isso acarreta decisões complexas e posicionamentos estratégicos para a sua execução;
	h) salienta que serviços de hemodiálise já vinham sendo prestados aos usuários do Município de forma contínua e ininterrupta pela rede privada, credenciada por meio do procedimento licitatório e integrada pelas seguintes empresas: UIRIM, AMIP; NEFRUSA e o Instituto Walfredo Guedes Pereira;
	i) a instalação de um centro de terapia renal substitutiva na rede de saúde, nas dependências do Hospital Municipal de Santa Isabel, foi iniciativa do ex-prefeito Luciano Agra, entretanto, não se procedeu, em momento algum, a realização de um estudo prévio de viabilidade para implantação do serviço, mensurando todas as despesas a ele inerentes, sendo que a falta de um planejamento técnico na concepção do serviço próprio de terapia renal substitutiva acarretou grandes transtornos para o embargante, que assumiu a Secretaria de Saúde de João Pessoa em meados de abril de 2013, deparando-se com a inexistência dos recursos financeiros para a implantação do referido Centro;
	j) o sistema de tratamento de água se fazia indispensável à conservação e ao funcionamento das máquinas de hemodiálise, portanto, não se pode qualificar tal despesa como gasto antieconômico;
	l) a intenção de não mais realizar os serviços de hemodiálise de forma direta com profissionais contratados pelo próprio Município, mas por meio da entrega das máquinas e de toda infraestrutura à empresa vencedora de licitação, seria a forma menos dispendiosa para a Administração Municipal;
	m) o contrato com o Hospital São Vicente/Instituto Walfredo Guedes Pereira para a realização dos serviços ocorreu com deságio de 23,6% em relação à tabela SUS;
	n) entre o período de 2011 a 2017, durante as gestões dos prefeitos Luciano Agra e Luciano Cartaxo, a Administração realizou diversos procedimentos licitatórios para a implantação dos serviços de Hemodiálise, incluindo projetos, reforma de prédio, aquisição das máquinas, aquisição de equipamentos e manutenção do sistema de água da hemodiálise, no qual se despendeu grandes esforços para a solução das intempéries surgidas ao longo do tempo;
	o) a responsabilidade imputada ao embargante não pode ser automática ou absoluta, uma vez que não é o que se extrai da análise das situações fáticas relatadas e documentalmente comprovadas.
5.	Além dos argumentos materiais transcritos, o embargante alega que há no Acórdão embargado, contradição quanto à aplicabilidade ao caso da multa do art. 58, III, da Lei 8.443/92, visto que não houve "injustificado dano ao Erário", mas simples falha pontual e setorizada na gestão municipal da saúde.
6.	Requer, subsidiariamente, em razão de entender que as circunstâncias do caso demonstram ser indevida a sua responsabilização, bem como inaplicável a multa referenciada, que a sanção seja aplicada no mínimo legal.
7.	Alega, na sequência, haver contradição quanto ao período de gestão da Sra. Mônica Rocha Rodrigues Alves na Secretaria Municipal de Saúde. No início do Voto condutor da deliberação embagada constou a correta informação de que a gestão da Sra. Mônica Rocha Rodrigues Alves na Secretaria de Saúde de João Pessoa durou de 21/7/2014 a 22/11/2015, perfazendo um período total de 1 (um) ano e 4 (quatro) meses. Já no final acolheu as justificativas da ex-Secretária de Saúde, sob o argumento de que a sua gestão na Secretaria Municipal de Saúde só durou 4 meses (21/7/2014 a 22/11/2014) .
8.	Defende que tal circunstância (contradição e erro de matéria) seria relevante, não para responsabilizar a Sra. Mônica Rocha Rodrigues Alves, o que seria vedado, pois representaria reformatio in pejus, mas, sim, para atenuar a sua responsabilidade, que não esteve durante todo o período na gestão da Secretaria de Saúde, mas recebeu multa de R$ 20.000,00 (vinte mil reais) , em idêntico valor à do Prefeito.
9.	Complementa afirmando que até a inauguração do Centro de Hemodiálise, o Prefeito Luciano Cartaxo esteve de 01/01/2013 a 16/05/2018 (1.963 dias) à frente da Prefeitura e recebeu multa de R$ 20.000,00 (vinte mil reais) . Já o embargante, esteve de 15/04/2013 a 20/07/2014 (462 dias) e de 29/01/2016 a 16/05/2018 (839 dias) à frente da Secretaria Municipal de Saúde. Ou seja, esteve durante 1.301 dias na pasta, o que corresponde a 66,27% do período de gestão do Prefeito Luciano Cartaxo até a inauguração do Centro de Hemodiálise.
10.	Assim, defende que a multa aplicável ao embargante, consoante o princípio da proporcionalidade, deveria ser de, no máximo, R$ 13.255,22 (treze mil, duzentos e cinquenta e cinco reais e vinte e dois centavos) , o que equivale a 66,27% do valor da multa aplicada ao Prefeito.
11.	Desse modo, pede-se o provimento dos embargos de declaração, para, sanando a contradição do Acórdão, fazer constar que a gestão da Sra. Mônica Rocha Rodrigues Alves (CPF: 504.522.824-20) na Secretaria de Saúde de João Pessoa durou de 21/7/2014 a 22/11/2015, perfazendo, portanto, um período total de 01 (um) ano e 04 (quatro) meses, bem como para reduzir o valor da multa aplicada ao embargante para o valor máximo de R$ 13.255,22 (treze mil, duzentos e cinquenta e cinco reais e vinte e dois centavos) , o que equivale a 66,27% do valor da multa aplicada ao Prefeito, considerando que esse foi o percentual do tempo que o embargante esteve à frente da Secretaria de Saúde até a inauguração do Centro de Hemodiálise do Hospital Santa Isabel.
12.	Desde logo, verifico que não há omissão ou contradição a ser sanada no julgado embargado, no que tange aos argumentos transcritos, em resumo nas alíneas de a à o, do item 3 deste Voto, uma vez que a omissão se caracteriza pela ausência de pronunciamento do relator sobre a matéria que deveria ter sido apreciada no julgado embargado e sem o qual a decisão perde sustentação.
13.	Entretanto, o que se observa é que os argumentos trazidos são mera repetições de argumentos antes apresentado em sede de razões de justificativas para o questionamento a respeito do atraso significativo para início do funcionamento do centro de hemodiálise do Hospital Municipal Santa Isabel (HMSI) , causando prejuízo ao Erário e prejudicando os usuários do Sistema de Atendimento à Saúde do SUS, e que foram adequadamente analisados pela então Secex-PB unidade Feito.
14.	Observa-se que os principais argumentos do Sr. Adalberto Fulgêncio dos Santos foram transcritos, no essencial, nos itens 12 a 12.7 da instrução de Peça 80, analisados em conjunto com a defesa dos demais arrolados no item 15 da mesma instrução, reproduzida no Relatório condutor da deliberação embargada, (Peça 90) . Os argumentos de defesa apresentados pelo embargante, foram, também, reproduzidos, em apertada síntese, no item 12 e cuja análise reproduzida nos itens de 15 a 33 do Voto pugnado.
15.	Embora se tenha constatado que todos os argumentos do embargante foram devidamente considerados, em seus aspectos essenciais, durante a instrução dos autos, vale lembrar que não se pode confundir ausência de fundamentação com fundamentação concisa ou suficiente para a análise constitucional da lide, obedecendo ao comando do art. 93, inciso IX, da Constituição Federal de 1988 (HC 105.349AgR, Rel. Min. Ayres Britto, 23/11/2010, 2ª Turma, DJE de 17/2/2011) .
16.	No meu Voto, fiz comentários sobre a minha convicção em relação à culpabilidade do embargante, firmando convicção ante a análise de todos os elementos do processo e das diversas instruções produzidas durante o trâmite processual, nos seguintes termos:
"Com a realização das audiências, e ante os argumentos apresentados pelos responsáveis, entendo que restou caracterizada a falta de planejamento e de coordenação dos gestores do Município, o que levou ao significativo atraso no início de funcionamento da central de hemodiálise e na disponibilização do sistema para uso dos pacientes do Sistema de Atendimento à Saúde do SUS.
38.	Concordo com a unidade técnica de que houve, também, no mínimo, gasto antieconômico, em afronta ao princípio da eficiência presente no art. 37, caput, da Constituição Federal, em razão do dispêndio de R$ 630.000,00 com a manutenção, por 5 anos, do sistema de tratamento de água, sem que o centro de hemodiálise estivesse funcionando.
39.	Além disso, embora esta Corte de Contas não possa entrar na seara de discricionariedade de que dispõe o gestor público, há informações nos autos, conforme registrado em itens anteriores deste Voto, que, por algum tempo, o Município fez a opção de, em vez de se empenhar em concluiu o empreendimento, buscou garantir o atendimento aos paciente, por meio de um convênio da Prefeitura com clínicas particulares, o que também pode ter contribuído para a demora na resolução da questão da instalação das máquinas de hemodiálise e conclusão do empreendimento.
40.	Assim, entendo adequada a proposta de rejeitar as razões de justificativas apresentadas pelos Srs. Luciano Cartaxo Pires de Sá e Adalberto Fulgêncio dos Santos Júnior e aplicar-lhes, individualmente, a multa prevista no art. 58, inciso III, da Lei 8.443/1992, cujo valor fixo em R$ 20.000,00. [...]".
17.	Uma vez evidenciado que os argumentos apresentados e apreciados nos itens precedentes pelo embargante não sustentam nenhuma omissão, contradição ou obscuridade a ser sanada, depreendo denotarem apenas a intenção de resistir ao mérito da matéria já decidida neste processo, o que é incabível na via estreita dos Embargos de Declaração.
18.	Quanto ao argumento de que há no Acórdão embargado, contradição quanto à aplicabilidade ao caso da multa do art. 58, III, da Lei 8.443/92, visto que não houve "injustificado dano ao Erário", mas simples falha pontual e setorizada na gestão municipal da saúde, resta esclarecer que este relator, embora tenha acolhido o entendimento de que não havia débito quantificável a ser imputado aos gestores sancionados, não afastou a ocorrência de ato antieconômico e grave infração à norma legal. Constato, entretanto, que há, de fato, uma contradição entre o Voto e Acórdão, no que tange ao fundamento da multa, pois que no Acórdão consta corretamente o fundamento do inciso II do art. 58 da Lei 8.443/1992 e no Voto é acolhida a proposta da unidade técnica que mencionou o inciso III do art. 58. Assim, mesmo reconhecendo a existência desta contradição, depreendo não haver elemento suficiente para altera o mérito da sanção aplicada.
19.	O mesmo ocorre em relação ao argumento apresentado quanto a existência de suposto erro material que, na minha análise, caracteriza-se mais como error in judicando, em relação ao período de gestão da Sra. Mônica Rocha Rodrigues Alves, na Secretaria Municipal de Saúde. Compulsando os autos, vislumbro que o período correto é de 1 (um) ano e 4 (quatro) meses (21/7/2014 a 22/11/2015) e não como constou na instrução da unidade técnica (Peça 81) e no Voto deste relator, 4 meses (21/7/2014 a 22/11/2014) . Depreendo, no entanto, que o reconhecimento desse erro não é suficiente para promover alteração sobre o juízo realizado em relação a conduta do embargante. Poderia até ser um elemento a considerar para proceder a uma reavaliação do juízo em relação à conduta da Sra. Mônica Rocha Rodrigues Alves. Entretanto, tal não é possível em sede de recurso apresentado por um dos responsáveis, sob pena da ocorrência de reformatio in pejus.
20.	Por fim, quanto ao valor da multa aplicada, resta esclarecer que na aplicação da pena foi obedecido os parâmetros previsto na Lei 8.443/92 e no Regimento Interno deste Tribunal, que não estabelecem uma fórmula para cálculo de multa, mas sim critérios para a sua fixação, a teor do disposto no art. 58 da Lei 8.443/92, c/c o art. 268 do RI/TCU e no juízo de discricionariedade do relator.
21.	Além disso, no âmbito da jurisdição desta Corte, não há que se falar em explicitar quais foram os critérios objetivos e peculiares utilizados na dosimetria das sanções impostas, tendo em vista que o TCU não atribui valor específico para cada ocorrência. Assim, o quantum da multa está devidamente respaldado pelos fundamentos do Voto condutor da deliberação embargada, onde foram sopesadas as irregularidades tratadas nos autos e a conduta subjetiva do embargante. Como nenhum argumento foi apresentado para afastar as impropriedades apontadas, não há elementos para alterar esse juízo, devendo ser mantido o valor da multa aplicada.
22.	Ante o exposto acima, cabe dar provimento parcial aos presentes Embargos de Declaração, sem atribuição de efeitos infringentes, somente para eliminar a contradição gerada em relação ao fundamento da multa aplicada ao Embargante e reconhecer a existência de error in judicando, no que tange ao juízo firmado em função período de gestão da Sr. Mônica Rocha Rodrigues Alves que, no entanto, não interferiu no juízo firmado em relação a conduta do embargante.
	Com essas considerações, VOTO no sentido de que o Tribunal adote a deliberação que ora submeto ao Colegiado
TCU, Sala das Sessões Ministro Luciano Brandão Alves de Souza, em 12 de maio de 2020.
AROLDO CEDRAZ
Relator